【裁判字號】    97,交簡上,314
【裁判日期】    980331
【裁判案由】    過失傷害
【裁判全文】
臺灣板橋地方法院刑事判決           97年度交簡上字第314號
上  訴  人  甲○○
即  被  告
上列上訴人即被告因過失傷害案件，不服本院中華民國97年10月
31日第一審簡易判決（96年度交簡字第2791號，聲請簡易判決處
刑案號：96年度偵字第25933 號），提起上訴，本院管轄第二審
之合議庭裁定依簡式審判程序審理，並判決如下：
    主      文
上訴駁回。
甲○○緩刑貳年。
    事實及理由
一、本案被告甲○○所犯係死刑、無期徒刑、最輕本刑為3 年以
    上有期徒刑或高等法院管轄第一審案件以外之罪，其於本院
    審理時就被訴事實為有罪之陳述，本院即依刑事訴訟法第45
    5 條之1 第3 項，準用同法第364 條及同法第273 條之1 第
    1 項之規定，經本院告知簡式審判程序之旨，並聽取檢察官
    及被告之意見後，裁定本案進行簡式審判程序，合先敘明。
二、本案經本院審理結果，認第一審判決以被告所為係犯刑法第
    284 條第1 項前段之過失傷害罪，併以被告於肇事後，即停
    留於案發現場，於其犯罪未經有偵查犯罪職權之公務員發覺
    前，主動向前往現場處理之警員自首坦承肇事而接受裁判，
    ，爰依刑法第62條前段規定，減輕其刑，復審酌被告之過失
    程度、告訴人乙○○因被告之過失行為所受之傷勢，及被告
    犯後坦承犯行，態度尚稱良好，惟迄未能與告訴人達成和解
    等一切情狀，依刑事訴訟法第449 條第1 項前段、第3 項、
    第454 條第2 項，刑法第284 條第1 項前段、第62條前段、
    第41條第1 項前段，刑法施行法第1 條之1 第1 項、第2 項
    前段等規定，量處拘役50日，並諭知如易科罰金之折算標準
    ，其認事用法及量刑均屬妥適，應予維持，並引用第一審簡
    易判決書記載之事實、理由及證據（詳如附件）。
三、被告上訴意旨略以：其已與告訴人達成和解，請求從輕量刑
    等語；惟按關於刑之量定，係實體法上賦予法院得為自由裁
    量之事項，倘其未有逾越法律所規定之範圍，或濫用其權限
    ，即不得任意指摘為違法，被告雖就原審法院適法範圍裁量
    權之行使為爭執，惟原審量定刑期，已審酌被告各種犯罪情
    狀，並無失出，且被告於原審判決前並未提出與告訴人達成
    和解之資料，原審自無從審酌此一和解情狀，是被告稱原審
    量刑過重，請求從輕量刑云云，為無理由，應予駁回；然被
    告前未曾因故意犯罪受有期徒刑以上刑之宣告，有臺灣高等
    法院被告前案紀錄表1 份附卷可佐，其因一時疏失發生車禍
    ，偶罹刑典，犯後坦承犯行甚有悔意，且亦已於本院98年1
    月21日準備程序中以現金當庭支付告訴人所要求之賠償金新
    台幣3 萬元，有本院準備程序筆錄為憑，併斟酌告訴人於本
    案審理中亦陳稱因為和解了，希望能給被告緩刑等語在卷（
    見本院98年1 月21日準備程序筆錄），本院審酌上情，認被
    告經此偵審程序，應知所警惕信無再犯之虞，前開原審對之
    所宣告之刑，以暫不執行為適當，爰併依刑法第74條第1 項
    第1 款規定宣告緩刑2 年，用啟自新。
據上論斷，應依刑事訴訟法第455 條之1 第1 項、第3 項、第36
4 條、第273 條之1 第1 項、第368 條、第373 條，刑法第74條
第1 項第1 款，判決如主文。
本案經檢察官郭季青到庭執行職務。
中    華    民    國    98    年    3     月    31    日
                  交通法庭  審判長法  官  許 必 奇
                                  法  官  鄧 雅 心
                                  法  官  陳 明 偉
附件：
上列正本證明與原本無異。
不得上訴。
                                  書記官  陳 玉 心
中    華    民    國    98    年    3     月    31    日
附錄本案論罪科刑法條：
中華民國刑法第284 條（過失傷害罪）
因過失傷害人者，處6 月以下有期徒刑、拘役或5 百元以下罰金
，致重傷者，處1 年以下有期徒刑、拘役或5 百元以下罰金。
從事業務之人，因業務上之過失傷害人者，處1 年以下有期徒刑
、拘役或1 千元以下罰金，致重傷者，處3 年以下有期徒刑、拘
 役或2 千元以下罰金。


司法院資訊處製作；財團法人民間司法改革基金會備份。
